臺灣高雄地方法院刑事判決　　　　　 100年度審易字第1584號
公　訴　人　臺灣高雄地方法院檢察署檢察官
被　　　告　王聰吉
選任辯護人　柳聰賢律師
上列被告因妨害空氣污染防制法案件，經檢察官提起公訴（100年
度偵字第1532號），被告就被訴事實為有罪之陳述，經本院合議
庭裁定進行簡式審判程序，本院判決如下：
    主  文
王聰吉犯空氣污染防制法第四十九第一項之不遵停工命令罪，累
犯，處拘役肆拾日，如易科罰金，以新臺幣壹仟元折算壹日。
    事實及理由
一、本件被告王聰吉所犯係死刑、無期徒刑、最輕本刑為3 年以
    上有期徒刑以外之罪，其於審理時就被訴事實為有罪之陳述
    ，經本院告知簡式審判程序之旨，並聽取檢察官、被告王聰
    吉及辯護人之意見後，認宜進行簡式審判程序，依刑事訴訟
    法第273 條之1 第1 項規定進行簡式審判程序。
二、本件犯罪事實、證據及應適用之法條，除事實部分補充「被
    告曾因於81年、86年間分別因違反肅清煙毒條例、麻醉藥品
    管理條例及詐欺案，分別經判處有期徒刑3 年1 月，5 年8
    月、7 月確定，經合併計算假釋，嗣於93年2 月26日縮短刑
    期假釋出監，所餘刑期付保護管束，至95年11月7 日假釋期
    滿未經撤銷，以執行完畢論。」、證據部分補充「被告於本
    院審理之自白」外，餘引用檢察官起訴書之記載（如附件）
    。
三、是核被告所為，係犯空氣污染防制法第49條第1 項之不遵行
    停工命令罪。被告有前揭前科紀錄乙情，有臺灣高等法院被
    告前案紀錄表在卷可稽，其受有期徒刑執行完畢，5 年內故
    意再犯本件最重本刑為有期徒刑以上之罪，為累犯，應依刑
    法第47條第1 項規定加重其刑。爰審酌被告犯罪之動機、目
    的、手段、品行、智識程度、生活狀況及其犯後坦承部分犯
    行等一切情狀，量處如主文所示之刑，並諭知易科罰金之折
    算標準，以資懲儆。
四、依刑事訴訟法第273 條之1 第1 項、第299 條第1 項前段、
    第310 條之2 、第454 條第2 項，空氣污染防制法第49 條
    第1 項，刑法第11條前段、47條第1 項、第41條第1 項，判
    決如主文。
五、如不服本判決，得自收受送達之日起10日內，向本院提起上
    訴。
中    華    民    國   100    年    6     月    22    日
                  刑事第十庭  法  官  廖建瑜
以上正本證明與原本無異。
如不服本判決應於收受送達後10日內向本院提出上訴書狀，並應
敘述具體理由；如未敘述上訴理由者，應於上訴期間屆滿後20日
內向本院補提理由書（均須按他造當事人之人數附繕本）「切勿
逕送上級法院」。
中    華    民    國   100    年    6     月    22    日
                              書記官  李崑良
附錄論罪科刑法條：
空氣污染防制法第49條
公私場所不遵行主管機關依本法所為停工或停業之命令者，處負
責人 1 年以下有期徒刑、拘役或科或併科新臺幣 20 萬元以上
100 萬元以下罰金。
不遵行主管機關依第 32 條第 2 項、第 60 條第 2 項所為停止
操作、或依第 60 條第 2 項所為停止作為之命令者，處 1 年以
下有期徒刑、拘役或科或併科新臺幣 20 萬元以上 100 萬元以
下罰金。
附件
臺灣高雄地方法院檢察署檢察官起訴書
                                     100年度偵字第1532號
    被      告  王聰吉  男  62歲（民國○○年○月○○日生）
                        住屏東縣屏東市○○里○○街299號
                        國民身分證統一編號：Ｚ000000000號
    選任辯護人  柳聰賢律師
上列被告因違反空氣污染防制法案件，已經偵查終結，認應該提
起公訴，茲將犯罪事實及證據並所犯法條分敘如下：
        犯罪事實
一、王聰吉為址設高雄市○○區○○街2號「百立瀝青有限公司
    （下稱百立瀝青公司）」負責人，該公司從事瀝青混凝土之
    製造。百立瀝青公司原應檢具空氣污染防制計畫，向主管機
    關申請核發許可證後，始得依許可證內容進行操作。詎竟未
    申請取得操作許可證，即於99年10月14日前之某日，在上開
    工廠擅行操作，經高雄市政府環境保護局稽查發現後，以99
    年10月25日高市環局一字第0990060765號函，裁處新臺幣（
    下同）10萬元罰鍰，並命令應立即停工。詎王聰吉明知前開
    停工命令，竟基於違反違反空氣污染防制法之犯意，未遵行
    該停工命令，在上址續行操作。嗣於99年11月3日，經高雄
    市政府環境保護局稽查員至上址稽查時當場查獲。
二、案經高雄市政府環境保護局函請偵辦。
        證據並所犯法條
一、訊據被告王聰吉固不否認其為百立瀝青公司負責人，且百立
    瀝青公司有收受高雄市政府環境保護局之停工命令，並於收
    受停工命令後繼續操作等情。惟矢口否認有何違反空氣污染
    防制法之犯行，辯稱略以：伊只是讓機器試車不是從事生產
    ，所以不算是違反停工命令云云。經查：上揭犯罪事實，有
    高雄市政府環境保護局99年10月14日之稽查記錄（含照片4
    張）、高雄市政府環境保護局99年10月25日高市環局一字第
    0990060765號函、高雄市政府環境保護局99年11月3日公害
    稽查記錄工作單、經濟部工廠登記證、有限公司登記表、高
    雄市政府環境保護局100年1月25日高市環局空字第10000086
    11號函（含送達證書及99年11月3日稽查之錄影光碟）在卷
    可稽，而被告雖以前詞置辯，然前開高雄市政府環境保護局
    99年10月25日高市環局一字第0990060765號函文說明三已明
    白告知：……………。惟查貴公司尚未符合規定，故於本局
    發函通知同意進行試車前，貴公司不得以任何方式試車。則
    前開函文既已命令百立瀝青公司停工，且不得以任何方式試
    車，顯見所謂「試車」亦屬違反停工命令之行為，故被告辯
    稱不是從事生產，所以不算是違反停工命令云云，顯係狡辯
    之詞，不足採信。本件事證明確，被告犯嫌應可認定。
二、核被告所為，係犯空氣污染防制法第49條前段罪嫌
三、依刑事訴訟法第251條第1項提起公訴。
    此  致
臺灣高雄地方法院
中    華    民    國  100    年    4    月     16     日
                             檢  察  官  李賜隆
上正本證明與原本無異
中    華    民    國   100    年    5     月    5     日
                             書  記  官
參考法條
空氣污染防制法第49條
公私場所不遵行主管機關依本法所為停工或停業之命令者，處負
責人 1 年以下有期徒刑、拘役或科或併科新臺幣 20 萬元以上
100 萬元以下罰金。
不遵行主管機關依第 32 條第 2 項、第 60 條第 2 項所為停止
操作、或依第 60 條第 2 項所為停止作為之命令者，處 1 年以
下有期徒刑、拘役或科或併科新臺幣 20 萬元以上 100 萬元以
下罰金。